臺灣高等法院刑事判決　　　　　　 100年度上更(一)字第96號
上　訴　人　臺灣板橋地方法院檢察署檢察官
被　　　告　楊國鼎
選任辯護人　許瑞榮律師
上列上訴人因被告毒品危害防制條例案件，不服臺灣板橋地方法
院97年度訴字第4519號，中華民國98年1月22日第一審判決（起
訴案號：臺灣板橋地方法院檢察署97年度偵字第21262號及移送
併辦案號：臺灣板橋地方法院檢察署97年度偵字第28876號〈與
起訴部分為同一事實〉），提起上訴，本院判決如下：
    主  文
上訴駁回。
    理  由
壹、程序部分：
一、按檢察官就被告之全部犯罪事實以實質上或裁判上一罪起訴
    者，因各該部分事實間互有不可分關係，法院自應就全部事
    實予以合一審判，如僅就其中一部分加以審認，而置其他部
    分於不顧，即屬刑事訴訟法第379條第12款所稱「已受請求
    之事項未予判決」之違法。又同法第348條規定：「上訴得
    對於判決之一部為之；未聲明為一部者，視為全部上訴（第
    一項）。」「對於判決之一部上訴者，其有關係之部分，視
    為亦已上訴（第二項）。」檢察官就該判決之一部提起上訴
    者，其效力及於與之具實質上一罪或裁判上一罪關係之全部
    事實，上級審法院亦應就該全部事實審判，此為上訴不可分
    之原則，否則亦有上揭「已受請求之事項未予判決」之違法
    。
二、本件檢察官起訴書記載被告基於販賣以營利之意圖而向綽號
    「阿傑」之不詳姓名男子購得愷他命600公克（依偵卷附法
    務部調查局97年8月19日調科壹字第09700335410號鑑定書所
    載，實為淨重611．2公克，下稱毒品Ａ），並同時受「阿傑
    」之託而寄藏愷他命一大包（淨重993．85公克，下稱毒品
    Ｂ），涉犯毒品危害防制條例第5條第3項之意圖販賣而持有
    第三級毒品及藥事法第83條第1項之寄藏禁藥罪嫌，所犯二
    罪依想像競合犯從一重之意圖販賣而持有第三級毒品罪處斷
    等情，已明白主張被告被訴上開二罪係具想像競合犯之裁判
    上一罪關係。被告被訴上開二罪經原審判決無罪後，檢察官
    不服該判決提起第二審上訴，雖上訴理由稱：「一、原審判
    決被告意圖販賣而持有第三級毒品部分無罪，固非無見。惟
    查……」等語，似只對意圖販賣而持有毒品Ａ部分上訴，然
    依起訴書所載被告乃同時收受毒品Ａ及毒品Ｂ，且認為二者
    間有想像競合之之裁判上一罪關係，縱認檢察官只針對毒品
    Ａ部分犯行上訴，其效力意應及於毒品Ｂ。況上訴狀續稱：
    「(二)被告為警查獲時所扣得之Ｋ他命數量高達1600多公克
    ，其雖辯稱其中之1000公克是綽號『阿傑』之人交付云云，
    惟被告並無法提出『阿傑』之真實姓名、年籍資料供查證，
    且……衡情『阿傑』豈會將價值甚高之Ｋ他命1,000公克任
    意交付被告保管？依被告所辯，其於案發當天至少經手持有
    Ｋ他命高達2,000公克，被告持有如此鉅量之Ｋ他命，應有
    販賣第三級毒品Ｋ他命之意圖甚明」等語（見前審卷第15頁
    ），顯認被告所辯毒品Ｂ係受託「阿傑」寄放一節，並非實
    在，可見就上訴意旨就原認係被告為「阿傑」寄藏之毒品Ｂ
    之寄藏禁藥部分，亦疑有併擴張為本件被告供販賣所持有毒
    品之事實之意。揆諸首揭說明，應認其上訴效力併及於被告
    持有毒品Ｂ（即寄藏禁藥）之被訴事實部分。故本院應就起
    訴被告意圖販賣而持有毒品Ａ及寄藏禁藥毒品Ｂ部分一併審
    理，合先敘明。
貳、實體部分：
一、公訴意旨略以：被告楊國鼎明知愷他命（Ketamine）為毒品
    危害防制條例所管制之第三級毒品，竟基於販賣第三級毒品
    愷他命以營利之犯意，於民國97年7月16日晚間9時許，在臺
    北縣板橋市○○路○段323號6樓之10住處樓下，以新臺幣（
    下同）15萬元之代價，向真實姓名、年籍不詳綽號為「阿傑
    」之成年男子，購買愷他命6大包（共毛重600公克）而持有
    之。並於上開時、地，綽號「阿傑」之成年男子因擔心遭臨
    檢查獲，遂將愷他命1大包（淨重993.85公克）與被告所購
    買之愷他命共同交付與被告，被告因而將此1大包愷他命受
    託寄藏在其上開住處。嗣於97年7月17日下午4時20分許，被
    告在臺北縣板橋市○○路○段174巷138號之1、10樓租屋處
    之地下2樓電梯口為警查獲，並在被告隨身背包內扣得第三
    級毒品愷他命8包（合計淨重1605.05公克）。因認被告涉犯
    毒品危害防制條例第5條第3項之意圖販賣而持有第三級毒品
    罪、寄藏禁藥嫌。
二、按犯罪事實應依證據認定之，無證據不得認定犯罪事實；不
    能證明被告犯罪者，應諭知無罪之判決，刑事訴訟法第154
    條第2項及第301條第1項分別定有明文。次按認定不利於被
    告之事實須依積極證據，苟積極證據不足為不利於被告事實
    之認定時，即應為有利於被告之認定（最高法院30年台上字
    第816號判例意旨參照）。又檢察官對於起訴之犯罪事實，
    倘其所提出之證據，不足為被告有罪之積極證明，或其指出
    之證明方法，無從說服法院以形成被告有罪之心證，基於無
    罪推定之原則，自應為被告無罪判決之諭知（最高法院92年
    台上字第128號判例意旨參照）。
三、公訴人認被告涉犯毒品危害防制條例第5條第3項之意圖販賣
    而持有第三級毒品、寄藏禁藥罪嫌，無非以被告於調查站詢
    問時及偵查中之供述、法務部調查局97年3月13日調科壹字
    第0970007 660號函及行政院衛生署管制藥品管理局93年6月
    28日館宣字第0930005916號函、法務部調查局桃園縣調查站
    搜索扣押筆錄、扣押物品目錄表、法務部調查局97年調科壹
    字第097003 35410號鑑定書為其主要論據。
四、訊據被告堅決否認有上揭犯行，辯稱：扣案之1,600公克之
    愷他命，是綽號「阿傑」之成年男子所交付，其中600公克
    ，係為供自己施用而向「阿傑」所購買，因為品質好且「阿
    傑」願以較便宜之價格即每公克250元出售，才一次買150,0
    00元；另其餘1,000公克則係「阿傑」所有，伊僅係暫時幫
    其保管而已等語。辯護人辯護意旨略以：被告係以抽煙之方
    式施用愷他命，消耗量甚大，且被告施用量不定，有時每日
    施用30至50公克，有時一星期施用100公克，被告為供自己
    施用之目的而購買200、300或600公克之愷他命，難謂係基
    於意圖營利而販入；又被告家境富裕，為家中獨子，母親金
    錢之供應從無匱乏，確有能力一次購買近600公克之愷他命
    供己施用；被告自調查站、偵查時即一再供述「阿傑」曾要
    求被告一次購買200公克、300公克之愷他命，本次「阿傑」
    又向被告表示此後不再販賣愷他命，若被告本次多買，價錢
    可算便宜，被告恐日後無愷他命可吸食，始一次購買600公
    克之愷他命；扣案之分裝袋，係被告為方便攜帶愷他命外出
    至酒店或夜店施用所購買，因一般五金行均係以1包（內含
    100 只）出售而不零售，被告因此一次購入100只分裝袋，
    亦不足以證明被告有何營利之意圖等語。
五、經查：
  (一)關於被訴意圖販賣而持有（或意圖營利販賣）600公克愷他
    命即毒品Ａ部分：
  1.被告於調查站時供稱：所持有之愷他命是自己要施用的，伊
    施用愷他命需求量很大，每次購買數量約2到300公克，每公
    克售價是350元，前後共向「阿傑」購買2、3次。調查員在
    伊背包內查扣之愷他命，係「阿傑」邀伊一起合購，由「阿
    傑」向他的上手取得2,000公克，伊購買600公克，出資150,
    000元，其餘1,400公克是「阿傑」所有。「阿傑」在97年7
    年16日20、21時許，將該2公斤送到伊租住之臺北縣板橋市
    ○○路○段323號樓下交付給伊，由伊上樓到租屋處以夾鏈
    袋分裝成10包後，先拿400公克下樓交予「阿傑」，另外「
    阿傑」因擔心隨身攜帶1,000公克之愷他命進入臺北市區有
    遭查緝之風險，所以先寄放在伊處，並約定17日晚間再來取
    回剩餘的1,000公克愷他命等語（見偵字第21262號卷第6頁
    ）。除在偵查中供稱此次因貨不錯且「阿傑」表示以後可能
    不做，願意算便宜一點，因每天施用量約30-50公克，故以
    150,000元購買600公克外，其餘內容核與其在偵查中供述之
    情節相符（見同上偵查卷第22、23頁）；嗣被告於原審審理
    時仍堅稱：愷他命是買來自己吃的，原本也沒有要買這麼多
    ，是藥頭說這次的貨不錯，他以後可能不做了，且可以算伊
    便宜一點，所以才一次買600公克，藥頭算伊150,000元等語
    （見原審卷第65頁）。可知被告不論甫遭查獲在調查站、檢
    察官偵查及原審審理中，始終一致堅稱扣案之愷他命，其中
    600公克係為供自己施用而向「阿傑」所購買，從未有何意
    圖營利而販賣第三級毒品犯意之陳述，是依被告於調查員詢
    問、檢察官偵查及原審審理時所為之陳述，均無從據以認定
    被告於購入愷他命600公克後，另生意圖販賣第三級毒品愷
    他命以營利之犯意，亦無法證明被告自始即係基於販賣營利
    之意圖而販入上開毒品。
  2.被告有長期大量施用第三級毒品愷他命之行為，已據其陳述
    如前，且被告為警查獲時所採集之尿液，經送請法務部調查
    局檢驗結果，確呈愷他命陽性反應，有該局97年8月20日調
    科壹字第09700333970號鑑定書1紙附卷足參（見同上偵查卷
    第46頁），可徵被告確有施用第三級毒品愷他命之行為無疑
    ，是被告所稱其為警查獲時所持有之愷他命，其中600公克
    部分，係供自己施用而購買等情，即非全無可能。檢察官另
    以法務部調查局97年3月13日調科壹字第0970007660號函及
    行政院衛生署管制藥品管理局93年6月28日館宣字第0930005
    916號函為證，然據上開法務部調查局之函文所載：「另查
    『Drug Identification Bible』乙書記載，愷他命作為濫
    用藥物，施用後達到作夢感覺（k-land）的劑量，肌肉注射
    約需10-40毫克、鼻吸約10-60毫克（原判決誤載為「克」）
    、口服約需40-75毫克（原判決誤載為「克」）；施用愷他
    命後產生解離、幻覺（k-hole）的劑量，肌肉注射需超過60
    毫克、鼻吸需超過100毫克、口服約需200毫克。惟愷他命之
    使用量隨施用者之成癮性、身體狀況及生活習性等因素而有
    所不同，故前揭數據僅供參考」，及上述行政院衛生署管制
    藥品管理局之函文所示：「三、經查Ellenhorn`s Medical
    Toxicology第二版、Meyler`s Side Effects of Drugs第十
    三版及常用藥物治療手冊（陳長安編著，2001~20 02）等文
    獻指出Ketamine係屬芳基環己胺類結構，具麻醉作用，會因
    使用者使用Ketamine靜脈注射或肌肉注射900至1, 000毫克
    後致死案例」等語，有該等函文在卷可按（見同上偵查卷第
    47 至49頁），上開函文已明示愷他命之使用量會因施用者
    之成癮性、身體狀況及生活習性等因素而有所不同，觀諸被
    告於原審及前審審理時供稱：1包100公克愷他命，平均可施
    用3、4日，每天都是摻在香煙內吸食，1公克之愷他命約可
    以做2、3支煙，1支煙抽一下就完了，在家邊點煙，邊上網
    看美國職棒，施用量相當大等語（見原審卷第91頁，前審卷
    第33 頁），依被告之成癮性、施用方式、生活習性，較之
    一般情形雖屬過量，惟尚難認其施用愷他命之劑量有何不符
    情理之處。從而，被告既有資力，大量購買之價格又較便宜
    ，故以每公克250元之價格，合計150,000元購買600公克之
    愷他命，備供使用，自非全屬無據，尚無從以被告購得高達
    600公克之愷他命資為被告有意圖販賣或販賣第三級毒品愷
    他命之不利認定。
  3.被告雖坦承於97年7月17日下午4時20分許，在臺北縣板橋市
    ○○路○段174巷138號之1、10樓租屋處之地下2樓電梯口為
    警查獲，並於其隨身背包內扣得第三級毒品愷他命8包（合
    計淨重1605.05公克）及夾鏈袋14只（起訴書漏未記載另扣
    得夾鏈袋14只）等情，復有搜索扣押筆錄及扣押物品目錄表
    在卷可佐，且上開扣案之結晶物8包，經送請法務部調查局
    鑑定，認「一、送驗扣案毒品乙袋（扣押物編號1-1），經
    拆封檢視內含結晶1包，含第三級第19項毒品愷他命成分，
    淨重993.85公克。二、送驗扣案毒品乙袋（扣押物編號1-2
    ），經拆封檢視內含結晶7包，均含第三級第19項毒品愷他
    命成分，合計淨重611.20公克」等情，有法務部調查局97
    年8月7日調科壹字第09700335410號鑑定書1紙附卷可佐。固
    足認定被告為警查獲時，扣得數量高達1,605.05公克之第三
    級毒品愷他命8包，數量雖非少數，惟持有毒品之原因本有
    多端，除被告可能係基於檢察官所指之意圖販賣而持有之此
    種可能性外，自不能排除被告係基於供自己或他人施用或意
    圖轉讓給他人等各種原因而持有，是其可能之原因不一而足
    ，衡情殊無從單以被告遭查扣前開數量非屬少量之愷他命之
    客觀事實，即遽認被告主觀上有意圖販賣而持有第三級毒品
    之犯意，是檢察官以被告被查獲時所扣得之愷他命數量高達
    1,600多公克，即推論該等愷他命為被告意圖供販賣之用，
    尚嫌速斷，在無其他積極事證足資佐證下，自無從僅以客觀
    上被告持有非少量之第三級毒品愷他命之事實，率爾推論被
    告主觀上必有意圖販賣而持有第三級毒品之犯意。
  (二)關於被告為阿傑保管1,000公克愷他命之毒品Ｂ即被訴寄藏
    禁藥部分：
  1.被告於警詢、偵查及本院審理時供承：遭查扣之1,000公克
    愷他命，係綽號「阿傑」之成年男子所寄放等情，固足認定
    被告確有寄藏第三級毒品愷他命之事實，然愷他命是否為藥
    事法所列管之禁藥，經原審依職權函詢主管機關即行政院衛
    生署，經該署函覆略以：「查貴院所詢『愷他命Ketamine
    （Ｋ他命）』成分，應屬藥品管理，同時列屬管制藥品管理
    條例第3條所稱之第三級管制樂品，抑或毒品危害防制條例
    所稱之第三級毒品，其藥品類別為『須由醫師處方使用』。
    復查該Ketamine成分截至目前為止尚未列屬藥事法第22條第
    1項第1款所稱『經本署明令告禁止製造、調劑、輸入、輸出
    、販賣或陳列之毒害藥品』之禁藥，惟，藥品之製造或輸入
    或調劑，應依上開相關法令規定辦理，始為合法，否則，惠
    請貴院究其來源認屬藥事法第20條第1項第1款未經核准擅自
    製造之偽藥，抑或同法第22條第1項第2款未經核准擅自輸入
    之禁物；併或認屬合法產品非法使用之毒品危害防制條例所
    稱之第三級毒品，予以審酌」等語，有該署97年11月11日衛
    署藥字第0970046765號函1紙佐卷可考（見原審卷第19頁）
    ，足認愷他命雖經行政院依毒品危害防制條例第2條第2項之
    規定公告為第三級毒品，亦經行政院衛生署公告屬管制藥品
    管理條例第3條所稱之第三級管制藥品，惟並未經行政院衛
    生署明令公告禁止使用，核其性質，應僅屬管制藥品（意指
    經申請主管機關核可，始得使用之藥品），尚非屬藥事法第
    22條第1項第1款所規定之禁藥；且亦無證據證明被告係以未
    經核准擅自輸入之方式取得扣案之1000公克愷他命，復難認
    屬藥事法第22條第1項第2款所稱之禁藥。從而，檢察官起訴
    意旨認被告寄藏綽號「阿傑」所交付之1,000餘公克之愷他
    命之犯行，涉犯藥事法第83條第1項之轉讓禁藥罪，尚有誤
    會，自難以該罪相繩。
  2.按犯罪已否起訴，係以檢察官起訴書所記載犯罪事實之範圍
    為斷。檢察官於起訴書記載被告楊國鼎基於「販賣第三級毒
    品營利」及「寄藏禁藥愷他命」之犯意，於97年7月16日晚
    間9時許，在台北縣板橋市○○路○段323號6樓之10住處樓
    下，以150,000元之代價，向真實姓名、年籍不詳綽號為「
    阿傑」之成年男子，購買愷他命6大包（共毛重600公克，毒
    品）而持有之。並於上開時、地，綽號「阿傑」之成年男子
    因擔心遭臨檢查獲，遂將愷他命一大包（淨重993.85公克，
    毒品Ｂ）與被告所購買之愷他命共同交付與被告，將此一大
    包愷他命寄藏在其上開住處等語，在起訴犯罪事實內並未敘
    及綽號「阿傑」之成年男子有何販賣、意圖販賣而持有毒品
    Ｂ之行為，更遑論就毒品Ｂ部分被告又如何與之有犯意聯絡
    或行為分擔，依起訴書所載事實「阿傑」與被告就毒品Ａ部
    分為買賣毒品之對向犯，就毒品Ｂ為寄託人與受寄人之關係
    ，依起訴書所載事實並無與「阿傑」有共同意圖販賣而持有
    之犯意聯絡或、幫助意圖販賣而持有第三級毒品之毒品Ｂ之
    犯意，因之檢察官於上訴書就被告所涉毒品Ｂ部分犯行，雖
    或併有擴張為與毒品毒品Ａ同屬販賣第三級毒品之事實，惟
    此部分與起訴事實不同且未見檢察官有其他舉證，本院自應
    僅就起訴範圍予以審究，附此敘明。
六、綜上所述，公訴人所舉事證，尚有合理之懷疑存在，致使無
    從說服本院確信被告確有公訴意旨所指之意圖販賣而持有第
    三級毒品、寄藏禁藥罪嫌，揆諸前揭說明，既不能證明被告
    犯上開二罪嫌，原審就其被訴意圖販賣而持有第三級毒品、
    寄藏禁藥罪嫌部分，均為無罪之諭知，經核並無不合。
七、檢察官上訴意旨略以：被告為警查獲時所扣得之愷他命數量
    高達1,600多公克，被告雖辯稱其中之1,000公克是綽號「阿
    傑」之人交付云云，惟被告並無法提出「阿傑」之真實姓名
    、年籍資料供查證，且被告於調查站中自承：「阿傑」在97
    年7年16日20、21時許，將2公斤愷他命送至伊租屋處樓下交
    付給伊，由被告上樓到租屋處以夾鏈袋分裝成10包後，先拿
    400公克下樓交予「阿傑」，另外「阿傑」因擔心隨身攜帶
    1,000公克愷他命進入臺北市區有遭查緝之風險，所以先寄
    放在伊處，並約定於翌日晚間再向伊取回剩餘之1,000公克
    愷他命等語，則既然「阿傑」擔心隨身攜帶1,000公克進入
    臺北市區有遭查緝之風險，則何以「阿傑」不擔心隨身攜帶
    400公克進入臺北市區仍有遭查緝之風險？被告既明知「阿
    傑」係愷他命毒販，何以需費心以夾鏈袋分裝該400公克愷
    他命後再交予「阿傑」？被告又與「阿傑」交情普通，甚至
    不知「阿傑」之年籍資料等聯絡方式，衡情「阿傑」豈會將
    價值甚高之愷他命1,000公克任意交付被告保管？再依被告
    所辯，其於案發當天至少經手持有愷他命高達2,000公克，
    被告持有如此鉅量之愷他命，應有販賣而持有之意圖云云。
    惟查：(一)「阿傑」係一次攜帶約2,000公克之愷他命至被告
    住處樓下，由被告上樓分裝自己欲購買之600公克，並應「
    阿傑」要求另分裝400公克愷他命交給「阿傑」，已難認有
    何不妥，且「阿傑」既係販賣愷他命之毒梟，其欲將該400
    公克愷他命如何處理，非被告所得過問與干涉，至於剩餘之
    1,000公克，或因尚未找到買主，恐隨身攜帶，有被查緝之
    風險，乃寄藏於被告處，亦非不合情理。且被告同時向「阿
    傑」購買之600公克愷他命，依前述過程，被告經手上開合
    計2,000公克之愷他命，要屬必然，且無其他積極證據足以
    證明「阿傑」帶走之400公克與另由被告保管之1,000公克愷
    他命之真正目的為何，又無積極證據證明被告與「阿傑」有
    何犯意聯絡，檢察官上訴，所謂「既然阿傑擔心隨身攜帶
    1,000公克進入臺北市區有遭查緝之風險，則何以阿傑不擔
    心隨身攜帶400公克進入臺北市區仍有遭查緝之風險？被告
    既明知阿傑係愷他命毒販，何以需費心以夾鏈袋分裝該400
    公克愷他命後再交予阿傑？被告於案發當天至少經手持有愷
    他命高達2, 000公克之鉅量，應有販賣而持有之意圖」云云
    ，純屬檢察官臆測指摘之詞，殊難逕以檢察官所述上情，率
    認被告即有意圖販賣愷他命而予以持有之罪嫌。(二)雖被告未
    能陳明「阿傑」之真實姓名、年籍資料或聯絡方法，警方亦
    未能查明是否有所謂「阿傑」其人之相關事項，致無從查證
    「阿傑」其人，惟依常情，除非早已熟識，否則販毒之人，
    多不欲以真實姓名示人，聯絡方式亦甚為隱密，以避免遭檢
    舉或循線查獲，況毒品之交易，治安機關查緝嚴厲，本即相
    當隱蔽，毒品之上源為保護自己，多以綽號與下游交易，當
    下游為警查獲時，即能截斷上、下游之聯絡管道，故被告所
    稱其毒品來源係綽號「阿傑」之人，尚非必然不可信。且「
    阿傑」既知悉被告之住處，且有能力販賣鉅量毒品，要非泛
    泛之輩，被告家境寬裕，曾向「阿傑」購買愷他命2、3次，
    顯見有相當資力購毒，「阿傑」自不虞被告是否會有侵吞上
    開1,000公克愷他命之情事，「阿傑」為避免隨身攜帶之風
    險，乃委託被告暫時代為保管該1,000公克之愷他命，洵無
    違常理。檢察官上訴，徒以被告無法提出「阿傑」之真實姓
    名、年籍資料供查證，被告又與「阿傑」交情普通，甚至不
    知「阿傑」之年籍資料等聯絡方式，衡情「阿傑」豈會將價
    值甚高之愷他命1,000公克任意交付被告保管？指摘原判決
    不當云云，仍屬檢察官之推測意見，亦無可採。而檢察官就
    被告犯罪事實，應負舉證責任，並指出證明之方法，刑事訴
    訟法第161條第1項定有明文。故被告否認犯罪事實所持之辯
    解，縱屬不能成立，仍須有積極證據足以證明被告犯罪，否
    則不能遽為被告有罪之認定。綜上，檢察官上訴意旨，未提
    出足以證明被告確有意圖販賣而持有第三級毒品、寄藏禁藥
    犯罪事實之積極證據，徒以前揭情詞，任憑己意，仍執被告
    應有意圖販賣而持有愷他命之意圖云云，指摘原判決不當，
    為無理由，上訴應予駁回。
八、末按沒收為從刑之一種，依主從不可分原則，應附隨於主刑
    而同時宣告之，除有罪、免刑等判決，於裁判時併宣告外，
    如諭知無罪之判決，既無主刑，從刑亦無所附麗（最高法院
    78年臺非字第72號判例要旨參照）。本件就被告被訴之意圖
    販賣而持有第三級毒罪及寄藏禁藥等罪部分，既經諭知無罪
    ，依上開說明，扣案之第三級毒品愷他命等物，即無從於本
    判決併予宣告沒收，末此敘明。
據上論斷，應依刑事訴訟法第368條，判決如主文。
本案經檢察官劉異海到庭執行職務。
中    華    民    國   100    年    5     月    31    日
                  刑事第十庭  審判長法  官  宋  祺
                                    法  官  陳明珠
                                    法  官  林孟宜
以上正本證明與原本無異。
如不服本判決，應於收受送達後十日內向本院提出上訴書狀，其
未敘述上訴之理由者並得於提起上訴後十日內向本院補提理由書
（均須按他造當事人之人數附繕本）「切勿逕送上級法院」。
                                    書記官  王靜怡
中    華    民    國   100    年    5     月    31    日